# 请教陈版关于代金券

提问人：wangjingquan 时间：2020-07-09 15:33:04
陈老师好，请问代金券为什么会被看作为一个单项履约义务？感觉它更像是一个价格折扣。要把销售价格按照各单项履约义务的独立售价分配，那么代金券的独立售价怎么确定呢？谢谢您

回答人：chenyiwei
你说的被视为单项履约义务的代金券，应当不是单独销售的代金券，而是在客户购买商品时作为奖励而提供给客户的奖励积分、折扣券等。从顾客的角度，这当然属于价格折扣，但其结算方式不是直接返现或者直接扣减交易价格，而是另外授予客户一项以优惠价格获取额外商品或服务的权利，这项权利构成了企业的一项单独履约义务，因为这与已提供的商品本身是可以明确区分的，在承诺方面也可以明确区分，符合收入准则第十条关于识别履约义务的规定。